【裁判字號】    97,審交易,363
【裁判日期】    971230
【裁判案由】    過失致死
【裁判全文】
臺灣高雄地方法院刑事判決           97年度審交易字第363號
公  訴  人  臺灣高雄地方法院檢察署檢察官
被      告  甲○○
上列被告因過失致死案件，經檢察官提起公訴（97年度偵字第17
877 號），被告就被訴事實為有罪之陳述，經本院告知簡式審判
程序之旨，並聽取被告與公訴人之意見後，本院裁定進行簡式審
判程序，判決如下：
    主  文
甲○○犯過失致人於死罪，處有期徒刑拾月。緩刑參年。
    事  實
一、甲○○考領有普通大貨車駕駛執照，於民國97年6 月20日凌
    晨2 時30分許，駕駛牌照號碼0808-JL 號自用小客車搭載友
    人林弘彥，自高雄市○○路某釣蝦場離開，欲前往林弘彥位
    於高雄市苓雅區○○○路919 號4 樓住處，而沿高雄縣鳳山
    市○○路由南往北方向行駛，途經武營路與新富路之交岔路
    口時，本應注意汽車行駛時，駕駛人應注意車前狀況，隨時
    採取必要之安全措施，行車速度，並應依速限標誌或標線之
    規定，且車輛行至閃光紅燈號誌之交岔路口，應減速接近，
    並先停止於交岔路口前，讓幹道車優先通行後認為安全時，
    方得續行，而當時天氣晴朗，夜間有照明，柏油路面乾燥、
    無缺陷，道路無障礙物，視距良好，且依其智識、能力，並
    無不能注意之情事，竟疏未注意高雄縣鳳山市○○路之速限
    為時速50公里，且駕駛過程中與友人林弘彥交談，而疏未注
    意楊玉葉騎乘牌照號碼M6N-201 號重型機車沿高雄縣新富路
    由東往西方向行駛至該交岔路口，且行至閃光紅燈號誌之交
    岔路口，亦疏未先停止於交岔路口前，讓行駛於幹道之楊玉
    葉優先通行，竟貿然以超過每小時60公里之速度通過上開交
    岔路口，致其駕駛之自用小客車右前車頭撞擊楊玉葉騎乘之
    機車，楊玉葉因而人車倒地，而受有多發性外傷，經送醫急
    救，仍於同日凌晨4 時20分許，因出血性休克不治死亡。甲
    ○○於肇事後留在事故現場，於有權偵查犯罪之警察機關，
    僅知悉犯罪事實，但不知悉犯罪人前，主動向據報前往處理
    本件道路交通事故之員警自首其犯罪而接受裁判。
二、案經楊玉葉之配偶丙○○訴由高雄縣政府警察局鳳山分局報
    告臺灣高雄地方法院檢察署檢察官偵查起訴。
    理  由
一、本件被告所犯係死刑、無期徒刑、最輕本刑為3 年以上有期
    徒刑以外之罪，其於準備程序中就被訴事實為有罪之陳述，
    經法官告知簡式審判程序之旨，並聽取公訴人及被告之意見
    後，本院依刑事訴訟法第273 條之1 第1 項之規定，裁定進
    行簡式審判程序。
二、訊據被告對於上揭時、地，駕駛自用小客車，以超過時速60
    公里之速度，行經上開交岔路口，且因與友人林弘彥交談，
    而疏未注意車前狀況，其面對閃光紅燈，並未停止讓被害人
    楊玉葉先行而肇致本件道路交通事故致被害人死亡之事實，
    供承不諱，核與證人即被告友人林弘彥、被害人配偶丙○○
    證述情節相符，並有道路交通事故現場蒐證照片35張、現場
    勘查採證報告及檢附照片18張，以及被告駕駛執照、道路交
    通事故現場圖、道路交通事故調查報告表、國軍高雄總醫院
    診斷證明書、相驗屍體證明書各1 份附卷可稽。而汽車行駛
    時，駕駛人應隨時注意車前狀況，並隨時採取必要之安全措
    施；行車速度，依速限標誌或標線之規定；且閃光紅燈表示
    「停車再開」，車輛應減速接近，先停止於交岔路口前，讓
    幹道車優先通行後認為安全時，方得續行，道路交通安全規
    則第94條第3 項、第93條第1 項、道路交通標誌標線號誌設
    置規則第211 條第1 項第2 款分別定有明文。被告既考領有
    普通大貨車駕駛執照，有被告之駕駛執照影本1 份在卷可攷
    ，被告對於上開規定應知之甚詳，駕車時本應具有前揭注意
    義務，並應具有注意能力至屬甚明，又依當時客觀情形天氣
    晴朗，夜間有照明，柏油路面乾燥、無缺陷，道路無障礙物
    ，視距良好等情，有上述場蒐證照片35張及道路交通事故調
    查報告表1 份附卷可證，並無不能注意之情事，被告竟疏未
    注意車前狀況，亦未依速限標誌行駛，且面臨閃光紅燈號誌
    ，復疏未停止於交岔路口讓幹道車優先通行，而肇致本件道
    路交通事故，被告就本件道路交通事故之發生，自具有過失
    ，至為灼然。被害人並因本件道路交通事故，而受有多發性
    外傷，經送醫急救，仍因出血性休克死亡，有相驗屍體證明
    書1 份在卷可參，足見被害人之死亡，與被告之過失行為間
    ，具有相當因果關係。本案事證明確，被告過失致死犯行，
    洵堪認定，應予依法論科。
三、核被告所為，係犯刑法第276 條第1 項之過失致人於死罪。
    被告於肇事後，於有權偵查犯罪之警察機關，僅知悉犯罪事
    實，但不知悉犯罪人前，主動向處理本件道路交通事故之警
    員坦承肇事，並接受本院裁判等情，除經被告供承在卷外，
    並有本院辦理刑事案件電話記錄查詢表1 份附卷可憑，堪認
    合乎自首之要件，應依刑法第62條前段規定，減輕其刑。本
    院審酌被告未遵守道路交通安全規則，致發生本件道路交通
    事故，造成被害人死亡之無法彌補損害，行為實有不該，惟
    念及被告並無任何前科紀錄，此有臺灣高等法院被告前案紀
    錄表1 份在卷可參，素行良好，而本件道路交通事故之發生
    ，並非被告蓄意造成，被告已坦承犯行，且與被害人家屬達
    成和解，此有和解筆錄1 份附卷可佐，堪認具有悔意等一切
    情形，量處如主文所示之刑。末查，被告素行良好，前未曾
    受有期徒刑以上刑之宣告，以如前述，被告因一時短於失慮
    ，偶罹刑典，信其經此刑之宣告後，應知警惕而無再犯之虞
    ，本院因認暫不執行其刑為當，爰依刑法第74條第1 項第1
    款之規定，併諭知緩刑3 年，以啟自新。
據上論斷，依刑事訴訟法第273 條之1 第1 項、第299 條第1 項
前段，刑法第276 條第1 項、第62條前段、第74條第1 項第1 款
，刑法施行法第1 條之1 ，判決如主文。
本案經檢察官乙○○到庭執行職務。
中    華    民    國    97    年    12    月    30    日
                  交通法庭  法  官  高增泓
以上正本證明與原本無異。
如不服本判決，應於收受送達後10日內向本院提出上訴書狀。
中    華    民    國    97    年    12    月    30    日
                            書記官  黃麗玉
附錄本判決論罪科刑法條全文：
刑法第276條
因過失致人於死者，處2 年以下有期徒刑、拘役或2 千元以下罰
金。
從事業務之人，因業務上之過失犯前項之罪者，處5 年以下有期
徒刑或拘役，得併科3 千元以下罰金。


司法院資訊處製作；財團法人民間司法改革基金會備份。
